臺灣彰化地方法院刑事判決              100年度訴字第237號
公  訴  人  臺灣彰化地方法院檢察署檢察官
被      告  陳宥辛
上列被告因違反毒品危害防制條例案件，經檢察官提起公訴（99
年度毒偵字第2472號），本院依簡式審判程序判決如下：
    主  文
陳宥辛施用第一級毒品，累犯，處有期徒刑捌月。又施用第二級
毒品，累犯，處有期徒刑伍月，扣案之玻璃球吸食器壹個沒收。
應執行有期徒刑壹年，扣案之玻璃球吸食器壹個沒收。
    事  實
一、陳宥辛前因施用毒品案件，經本院裁定送觀察勒戒後，認無
    繼續施用毒品之傾向，於民國89年10月18日執行完畢釋放，
    並經臺灣彰化地方法院檢察署（下稱彰化地檢）檢察官以89
    年度毒偵字第4934號為不起訴處分確定；又因施用毒品案件
    ，經本院裁定送觀察勒戒後，認無繼續施用毒品傾向，於90
    年12月14日執行完畢釋放，並經彰化地檢檢察官以90年度毒
    偵字第4136號為不起訴處分確定；再因施用毒品案件，經本
    院裁定送觀察勒戒後，認有繼續施用毒品之傾向，再經本院
    裁定令入戒治處所施以強制戒治，嗣於98年10月16日執行完
    畢釋放，並經彰化地檢檢察官以98年度戒毒偵字第365 、36
    6 號為不起訴處分確定。另因竊盜案件，經本院於97年8 月
    1 日以97年度易字第1252號判決處有期徒刑3 月，共4 罪，
    並定應執行有期徒刑10月確定，經入監服刑，甫於99年4 月
    2 日執行完畢。詎其仍不思悔改，復基於施用第一級毒品海
    洛因之犯意，於99年12月6 日晚上7 時許，在其位於彰化縣
    永靖鄉○○村○○路137 巷3 號住處，以將海洛因摻水置入
    針筒（業已丟棄，未扣案）注射手臂血管之方式，施用海洛
    因1 次。另基於施用第二級毒品甲基安非他命之犯意，於翌
    （7 ）日凌晨0 時許，在前揭住所，以將甲基安非他命置於
    玻璃球內，點火燒烤吸食其產生煙霧之方式，施用甲基安非
    他命1 次。嗣於99年12月9 日下午3 時許，為警在其前揭住
    處執行搜索查獲，並扣得其所有用以供施用甲基安非他命之
    玻璃球吸食器1 支，經採集其尿液送驗，結果呈毒品嗎啡、
    安非他命及甲基安非他命陽性反應。
二、案經彰化縣警察局田中分局報請臺灣彰化地方法院檢察署檢
    察官偵查起訴。
    理  由
一、被告陳宥辛所犯為死刑、無期徒刑、最輕本刑為3 年以上有
    期徒刑或高等法院管轄第一審案件以外之罪，並於本院行準
    備程序時就被訴事實為有罪之陳述，本院合議庭依刑事訴訟
    法第273 條之1 第1 項規定，裁定改由受命法官獨任行簡式
    審判程序，合先敘明。
二、上揭事實，業據被告於警詢、偵訊及本院審理中均坦承不諱
    ，且被告經警採集其尿送檢驗結果，確呈甲基安非他命、安
    非他命及嗎啡陽性反應，此有應受尿液採驗人尿液檢體採集
    送驗紀錄表、詮昕科技股份有限公司於99年12月28日出具之
    編號9C200053號濫用藥物尿液檢驗報告各1 紙在卷可稽；此
    外，尚有扣案之玻璃球吸食器1 個足資佐證，足認被告任意
    性自白與事實相符。又被告前因施用毒品案件，經本院裁定
    送觀察勒戒後，認無繼續施用毒品之傾向，於89年10月18日
    執行完畢釋放，並經彰化地檢檢察官以89年度毒偵字第4934
    號為不起訴處分確定；又因施用毒品案件，經本院裁定送觀
    察勒戒後，認無繼續施用毒品傾向，於90年12月14日執行完
    畢釋放，並經彰化地檢檢察官以90年度毒偵字第4136號為不
    起訴處分確定之事實，復有臺灣彰化地方法院檢察署刑案資
    料查註紀錄表、臺灣高等法院被告前案紀錄表各1 份在卷可
    證。綜上所述，本件事證已臻明確，被告前開犯行，堪以認
    定，應予依法論科。
三、按海洛因、甲基安非他命分別為毒品危害防制條例第2 條第
    2 項第1 款、第2 款所規定之第一級、第二級毒品，不得施
    用。是核被告所為，係犯毒品危害防制條例第10條第1 項、
    第2 項施用第一級、第二級毒品罪；被告為供施用而持有毒
    品之低度行為，應為施用之高度行為所吸收，均不另論罪。
    被告上開2 次施用毒品犯行，犯意各別、行為互殊，應予分
    論併罰。又被告前有事實欄所載之前科資料，有臺灣高等法
    院被告前案紀錄表1 份在卷可稽，被告於受有期徒刑執行完
    畢後5 年內故意再犯本件有期徒刑以上之各罪，均為累犯，
    應分別依刑法第47條第1 項規定，加重其刑。爰審酌被告曾
    因施用毒品經送觀察、勒戒及強制戒治後，仍未知警惕，再
    犯本案之罪，足見其雖經上開治療程序，仍未徹底戒除惡習
    遠離毒害，顯未能善體國家設置觀察、勒戒機構，協助毒品
    施用者戒除毒害之良法美意，惟念及施用毒品本質上係戕害
    自身健康之行為，尚未嚴重破壞社會秩序或侵害他人權益，
    暨其犯後尚知坦承犯行、態度良好等一切情狀，分別量處如
    主文所示之刑，並定其應執行刑，以示懲儆。至扣案之玻璃
    球吸食器1 個，係被告所有，供其犯施用第二級毒品甲基安
    非他命所用之物，業經被告自承在卷，應依刑法第38條第1
    項第2 款之規定，於該次犯行項下宣告沒收。
據上論斷，應依刑事訴訟法第273 條之1 第1 項、第299 條第1
項前段，毒品危害防制條例第10條第1 項、第2 項，刑法第11條
前段、第47條第1 項、第38條第1 項第2 款、第51條第5 款，判
決如主文。
本案經檢察官朱健福到庭執行職務。
中    華    民    國   100    年    7     月    6     日
                  刑事第三庭  法  官  林怡君
以上正本證明與原本無異。
如不服本判決應於收受判決後10日內向本院提出上訴書狀，並應
敘述具體理由；其未敘述上訴理由者，應於上訴期間屆滿後20日
內向本院補提理由書（均須按他造當事人之人數附繕本）「切勿
逕送上級法院」。
中    華    民    國   100    年    7     月    6     日
                              書記官  顧嘉文
附錄本案論罪科刑法條全文：
毒品危害防制條例第10條
施用第一級毒品者，處 6 月以上 5 年以下有期徒刑。
施用第二級毒品者，處 3 年以下有期徒刑。